---
title: "Servicio de recordatorios"
author: "Lara Oliver Abogados"
date: "7/10/2021"
output:
  pdf_document:
    latex_engine: xelatex
fontsize: 11pt
header-includes :
  \usepackage{geometry}
  \usepackage{graphicx}
  \usepackage{float}
  \floatplacement{figure}{H}
  \tolerance=1
  \hyphenpenalty=10000
  \hbadness=10000
  \linespread{1.2}
  \usepackage[justification=centering, font=bf, labelsep=period, skip=5pt]{caption}
  \usepackage{titling}
  \usepackage{babel}
  \usepackage{fancyhdr}
  \pagestyle{fancy}
  \fancyhead[L]{Maestría en Economía Aplicada}
  \fancyhead[R]{ITAM}

---

```{r setup, include=FALSE}
knitr::opts_chunk$set(echo = F)
```

El área de tecnología del despacho Lara Oliver cordialmente les ofrece su servicio de recordatorios automáticos. Los servicios consisten en la automatización, a través de un bot, del envio de amables recordatorios de cualquier información que considere relevante a las personas que elija a traves de cuentas telefónicas y correos electrónicos artificiales radicados en México. Todos los mensajes llevan la leyenda, nombre e información de contacto de Lara Oliver Abogados.

+ Para los mensajes, se hace una redacción acorde a sus necesidades y a los reglamentos y dispocisiones juridicas pertinentes.
+ Para las llamadas, se hace una grabación acorde a sus necesidades y a los reglamentos y dispocisiones juridicas pertinentes.. 
+ En caso de que lo necesite, los telefonos pueden tener alguna lada en particular sin costo adicional. 
+ Todos los recordatorios se pueden repartir a más personas, en la medida que usted lo requiera, sin costo adicional.
+ Los recordatorios de la siguiente tabla son diarios y el horario de envio se puede definir aleatorio o acorde a alguna estrategia, sin adicional.


A continuación le desglozamos nuestros servicios y sus costos:

# Estrategias de recordatorios diarios

```{r, a}
library(kableExtra)
estrategia<-c("Básica","Intermedia beta","Intermedia alfa","Intensiva")
correos<-c(5,10,15,20)
sms<-c(10,20,30,40)
llamada <-c(1,2,3,4)
whatsapp<-c(5,10,15,20)
precio<-c("1,499 MXN","1,999 MXN","2,299 MXN","2,499 MXN")
data<-data.frame(estrategia,precio,correos,sms,llamada,whatsapp)

kable(data,escape = F, booktabs=T, col.names = linebreak(c("Estrategia" ,"Precio\nmensual","E-mails","Mensajes SMS","Llamadas", "Mensajes Whatsapp")), digits = 2,align='lr') %>% add_footnote(c("Los recordatorios son diarios"), notation = "symbol")
```


Finalmente, en caso de que lo considere podemos generar una estrategia *ad hoc* a sus necesidades.


